【裁判字號】    95,簡上,274
【裁判日期】    951229
【裁判案由】    違反家庭暴力防治法等
【裁判全文】
臺灣嘉義地方法院刑事判決             95年度簡上字第274號
上  訴  人  臺灣嘉義地方法院檢察署檢察官
被      告  甲○○
                    巷249弄5號
上列上訴人因違反家庭暴力防治法等案件，不服本院嘉義簡易庭
95年度嘉簡字第1469號中華民國95年10月31日第一審判決（聲請
簡易判決處刑案號：臺灣嘉義地方法院檢察署95年度偵字第6477
號），提起上訴，本院管轄之第二審合議庭判決如下：
    主  文
原判決關於傷害及定應執行刑部分撤銷。
甲○○被訴傷害部分不受理。
其餘上訴駁回。
    事實及理由
壹、上訴駁回部分（即附件檢察官聲請簡易判決處刑書事實欄(一)
    部分）：
一、本案經本院審理結果，認第一審判決就檢察官聲請簡易判決
    處刑書所載犯罪事實(一)即被告甲○○被訴恐嚇危害安全部分
    ，其認事用法及量刑均無不當，應予維持，並引用第一審判
    決書記載之事實、證據及理由（如附件）。
二、檢察官依告訴人乙○○之請求，以告訴人與被告業已和解，
    請求從輕量刑為由提起上訴。然經告訴人於本院審理時到庭
    ，則稱：「我不可能原諒他，上訴狀是我婆婆叫我寫的」等
    語（見本院民國95年12月29日審理筆錄），難認被告於犯罪
    後已獲告訴人諒宥。本院審酌被告與告訴人尚在婚姻關係存
    續中，卻以簡訊恐嚇告訴人不得探視其親生子女，否則毆打
    告訴人成傷等語，對告訴人心裡所造成之傷害；暨被告係軍
    校畢業之智識程度、現係職業軍人育有2子之生活狀況、犯
    罪後坦承犯行，然未取得告訴人原宥等一切情狀，認原審量
    處被告拘役30日，及諭知易科罰金之折算標準，其量刑尚稱
    妥適，本件上訴為無理由，應予駁回。
貳、撤銷改判部分（即附件檢察官聲請簡易判決處刑書事實欄(二)
    部分）：
一、檢察官聲請簡易判決處刑意旨如附件聲請簡易判決處刑書所
    載。
二、按告訴乃論之罪，告訴人於第一審辯論終結前，得撤回其告
    訴；告訴乃論之罪，其告訴經撤回者，應諭知不受理之判決
    ；第二審之審判，除刑事訴訟法第三篇第二章有特別規定外
    ，準用第一審審判之規定，刑事訴訟法第238條第1項、第
    303條第3款及第364條分別定有明文。又按告訴乃論之刑事
    事件於偵查中或第一審法院辯論終結前，調解成立，並於調
    解書上記載當事人同意撤回意旨，經法院核定者，視為於調
    解成立時撤回告訴或自訴，為鄉鎮市調解條例第28條第2項
    所明定。本件檢察官認被告如聲請簡易判決處刑書犯罪事實
    欄(二)所為，係犯刑法第277條第1項之罪，依同法第287條前
    段規定，須告訴乃論。查告訴人與被告於95年10月20日已就
    被告該部分犯行，在嘉義縣太保市調解委員會成立調解，調
    解書上並載明「對造人乙○○（即本案告訴人）願意撤回本
    案之刑事告訴」等語，嗣經本院於95年11月21日核定等事實
    ，業據本院依職權調取本院95年度核字第7990號民事卷宗核
    閱屬實。則依鄉鎮市調解條例第28條第2項規定，即應視為
    95年10月20日調解成立時，告訴人已撤回告訴。依刑事訴訟
    法第303條第3款規定，原審本應為不受理之諭知，礙於無從
    及時審酌未經提出之上開調解書，仍於95年10月31日以被告
    罪證明確而逕依簡易程序諭知被告有罪之判決，且與被告恐
    嚇危害安全犯行部分定應執行之刑，自均有未洽。是檢察官
    上訴意旨認原審量刑稍重，固無理由，然原判決既有前開違
    誤，即屬無可維持，應由本院將原審就判處被告傷害、定應
    執行刑部分予以撤銷改判，而就被告被訴傷害部分，為不受
    理之諭知。
三、按法院得逕以簡易判決處刑者，所科之刑以宣告緩刑、得易
    科罰金之有期徒刑及拘役或罰金為限；檢察官聲請以簡易判
    決處刑之案件，經法院審理後，認有刑事訴訟法第451條之1
    第4項但書第3款所定應為不受理判決之諭知者，應適用通常
    程序審判之，刑事訴訟法第449條第3項、第452條分別定有
    明文。告訴人與被告於原審判決前成立調解，視為撤回告訴
    ，業如前述，原審無法及時審酌判決前未曾提出之上開調解
    書，致猶予判罪科刑，即有未合；本院撤銷原審判決後，改
    諭知公訴不受理，乃屬不得依簡易判決處刑之情形，為保障
    當事人之審級利益，本院合議庭爰依司法院所發布之「法院
    辦理刑事訴訟簡易程序案件應行注意事項」第14點之規定，
    於撤銷原審判決後，自為第一審判決，
    當事人如不服本判決，仍得於法定期間內，向管轄第二審之
    法院提起上訴。
據上論結，應依刑事訴訟法第455條之1第1項、第3項、第373條
、第452條、第368條、第369條第1項前段、第364條、第303條第
3款，判決如主文。
本案經檢察官邱美英到庭執行職務。
中    華    民    國    95    年    12    月    29    日
                刑事第四庭審判長  法  官  蔡憲德
                                  法  官  吳育霖
                                  法  官  鄧晴馨
上列正本證明與原本無異。
恐嚇危害安全部分不得上訴。
傷害部分如不服判決，應於判決送達後10日內向本院提出上訴狀
（應附繕本）。告訴人或被害人如對於本判決不服者，應具備理
由請求檢察官上訴，其上訴期間之計算係以檢察官收受判決正本
之日期為準。
中    華    民    國    95    年    12    月    29    日
                                  書記官  陳慶時


司法院資訊處製作；財團法人民間司法改革基金會備份。
